# 新收入准则下控制权转移

提问人：wx_59f738ac76c2 时间：2020-03-25 08:05:12
请教各位老师：
我单位是外贸企业，之前收入确认的时点是以风险报酬转移为标志的，以FOB为例：货物在指定的装运港越过船舷为风险报酬转移的时点。在新收入准则下，风险报酬转移只是控制权转移的一个标志，需要客户能够控制货物，那么我们确认收入的时点会延后吗？非得等到客户验证之后才能确认，还是说客户取得提单即可确认？

回答人：chenyiwei
对于单纯的销售货物、无需安装调试和复杂检验的商品销售业务而言，在合同条款无重大变化的情况下，一般预期新准则下的收入确认时点和原准则下差异不大。对于客户的验收，需注意区分这是实质性的程序还是形式上、程序上的。